【裁判字號】    97,訴緝,18
【裁判日期】    980205
【裁判案由】    違反台灣與大陸地區人民關係條例等
【裁判全文】
臺灣臺東地方法院刑事判決              97年度訴緝字第18號
公  訴  人  臺灣臺東地方法院檢察署檢察官
被      告  甲○○
指定辯護人  王丕衍 律師
上列被告因違反台灣與大陸地區人民關係條例等案件，經檢察官
追加起訴（96年度偵字第2063號），本院判決如下：
    主  文
甲○○無罪。
    理  由
壹、程序方面：
    按被告以外之人於審判外之言詞或書面陳述（即學理上所稱
    之「傳聞證據」），除法律有規定者外，不得作為證據（即
    學理上所稱之「傳聞法則」）。刑事訴訟法第159條第1項固
    有明文。惟按被告以外之人於審判外之陳述，雖不符刑事訴
    訟法第159條之1至之4之規定，而經當事人於審判程序同意
    作為證據，法院審酌該言詞陳述或書面陳述作成時之情況，
    認為適當者，亦得為證據；當事人、代理人或辯護人於法院
    調查證據時，知有第159條第1項不得為證據之情形，而未於
    言詞辯論終結前聲明異議者，視為有前項之同意，刑事訴訟
    法第159條之5定有明文。查本案以下所引用之傳聞證據，被
    告於本院準備程序中均表示沒有意見，同意有證據能力，且
    迄於言詞辯論終結前，被告及辯護人亦未就本院所調查之證
    據資料主張有刑事訴訟法第159條第1項不得為證據之情形，
    本院審酌該證據作成之情況，認均無不適當情事，依刑事訴
    訟法第159條之5第2項之規定，均有證據能力，合先敘明。
貳、實體部分：
一、追加起訴意旨略以：被告甲○○以可得到新臺幣（下同）3
    萬元之報酬為條件，介紹無結婚之真意之共同被告丙○○與
    大陸地區女子丁○○為假結婚（丙○○、丁○○均經本院以
    96年度訴字第297、318號判決無罪，並經臺灣高等法院花蓮
    分院以97年度上訴字第237、238號判決駁回上訴），丙○○
    為謀取甲○○上開報酬，丁○○則為入境我國工作牟利，竟
    與被告甲○○及大陸地區年籍姓名不詳之介紹人，共同基於
    行使使公務員登載不實文書之概括犯意聯絡，甲○○、丙○○另共同基於使大陸地區人民非法進入臺灣地區之犯意聯絡
    ，由甲○○提供赴大陸機票，先由丙○○於民國91年2月8日
    ，在大陸地區福建省福州市與丁○○辦理結婚登記，取得中
    華人民共和國福建省寧德市蕉城區公證處核發之結婚公證書
    及寧德市核發之結婚登記證，並取得大陸地方介紹人支付丙○○之人民幣4千元作為酬勞。復由丙○○於91年3月13日，
    持上開結婚公證書，前往基隆市中正區戶政事務所申請辦理
    結婚之戶籍登記，致使不知情之該管公務員將丙○○、丁○○結婚之不實事項登載於職務上所掌之戶籍登記簿公文書，
    並據以核發戶籍謄本，足以生損害於戶政機關管理戶政之正
    確性；嗣由甲○○於91年11月1日，以丙○○受託人名義，
    持該登載不實之戶籍謄本，前往內政部警政署入出境管理局
    ，以配偶來台探親為由，申請丁○○入境，並提出前揭不實
    之結婚公證書、戶籍謄本而行使之，致使不知情之該管公務
    員，於丙○○填載之大陸地區人民進入臺灣地區旅行證申請
    書上登載「民國91年2月8日結婚」之不實事項，並據以發給
    丁○○中華民國旅行證；丁○○即持上開證件，於91年5月8
    日入境我國時，持該不實之中華民國旅行證向桃園中正機場
    境管人員行使之，足以生損害於入出境管理局對於入出境管
    理之正確性。因認被告甲○○所為，係犯刑法第216條、第2
    14條之行使使公務員登載不實文書罪嫌及違反臺灣地區與大
    陸地區人民關係條例第15條第1款之規定，而犯同法第79條
    第1項之使大陸地區人民非法進入臺灣地區罪嫌等語
二、按犯罪事實應依證據認定之，無證據不得認定其犯罪事實；
    又不能證明被告犯罪者，應諭知無罪之判決；刑事訴訟法第
    154條第2項、第301條第1項分別定有明文。次按所謂證據，
    係指直接間接足以證明犯罪行為之一切證人、證物而言，且
    事實之認定，應憑證據，如未能發現相當證據，或證據不足
    以證明，自不能以推測或擬制之方法，以為裁判基礎，最高
    法院30年上字第128號、40年臺上字第86號判例均可資參考
    。再按認定不利於被告之事實，須依積極證據，苟積極證據
    不足為不利於被告事實之認定時，即應為有利於被告之認定
    ，更不必有何有利之證據，最高法院30年上字第816號判例
    意旨可資參照。另按刑事訴訟上證明之資料，無論其為直接
    或間接證據，均須達於通常一般之人均不致有所懷疑，而得
    確信其為真實之程度，始得據為有罪之認定，若其關於被告
    是否犯罪之證明未能達此程度，而有合理懷疑之存在，致使
    無從形成有罪之確信，根據「罪證有疑，利於被告」之證據
    法則，即不得遽為不利被告之認定，有最高法院76年度臺上
    字第4986號判例可稽。
三、公訴意旨認被告甲○○涉犯前揭犯行，無非係以共同被告丙○○於警詢及偵訊中之自白，及大陸地區福建省寧德市民政
    局結婚登記證、丙○○向基隆市戶政事務所提出之結婚登記
    申請書、戶籍謄本、戶卡片副頁、馬公分局隘門派出所製作
    之流動人口登記單，丙○○、丁○○之護照及大陸地區福建
    省寧德市蕉城區公證處制發之寧蕉證內字第157號結婚公證
    書、入出境資料等為其主要論據。訊之被告甲○○堅詞否認
    有公訴人所指上開犯行，辯稱：伊只是介紹，沒有拿到一分
    錢，因為伊的太太孫秀丹也是大陸人，伊的太太有一個大嫂
    ，也住在大陸地區，說他有一個朋友丁○○想要過來臺灣打
    工，所以伊就跟丙○○介紹丁○○，說這個女孩子不錯，純
    粹要來打工，但是如果可以的話，希望丙○○可以幫助丁○○，他們也可以住在一起；伊是真的想要介紹丙○○和丁○○兩人結婚，但是要看丙○○自己的意願以及表現；丙○○
    的機票錢是孫秀丹的大嫂從大陸寄過來交給伊，伊再幫忙丙○○去買機票讓丙○○去大陸，之所以要這樣做，是因為丙○○想要去大陸，而且伊和丙○○也是交往到現在大約10年
    以上的朋友，就是幫忙丙○○；原本已經有和丙○○說好要
    丙○○自己負責任，對保也是他自己要去對保的，結婚登記
    是伊帶丙○○去基隆市中正區戶政事務所辦理，因為之前有
    和伊的太太去辦理過結婚登記，所以知道相關辦理的流程；
    伊帶丙○○去辦理結婚登記的時候，丁○○還沒有過來臺灣
    ；丁○○第一次要來臺灣的對保手續，是丙○○、丁○○自
    己去辦理的，伊不是本人，所以我沒有辦法去辦對保，而且
    也沒有接受到任何委託，伊從來沒有幫忙丙○○辦理過對保
    ，是丙○○自己要去管區那邊辦理對保的，去境管局是伊帶
    丙○○去辦理的，那時候要帶丙○○帶回來的夫妻關係等等
    的資料，但是因為時間已久，忘記了；丁○○是用夫妻的名
    義，辦理過來臺灣的事宜，是先去海基會辦理丁○○的證件
    ，再去對保，之後再去入出境管理局，去境管局以及海基會
    是伊帶丙○○去的，因為他不知道要如何辦理，因為本人親
    自要辦理對保，所以伊沒有和丙○○一起去管區那邊，戶籍
    謄本也是丙○○自己本人申請的，流動人口登記，也是丙○○自己去辦理的；丙○○在伊介紹丁○○給丙○○認識之前
    ，有問過伊說如果去大陸辦結婚的話，能不能賺錢，伊說可
    以，而且剛好太太的一個大嫂也有一個朋友想要過來打工，
    但是伊有告訴丙○○說絕對不能作非法的事情，伊只是單純
    介紹而已，伊有告訴丙○○說去大陸地區結婚可以賺3萬元
    ，這是大嫂告訴伊的，這個大嫂說他有一個朋友要過來打工
    ，他這個朋友願意自己先出3萬元出來打工，我說要幫忙問
    問看有沒有人，然後伊就回來向丙○○說，那時候剛好丙○○沒有工作，有一天到丙○○家裡喝酒的時候，就跟丙○○
    說伊大嫂跟伊說的話，丙○○也說好，但是到底是要結婚還
    是要讓丁○○過來打工，要看丙○○自己的意思；這3萬元
    ，後來應該有拿到，因為丙○○去大陸回來的隔天，有打電
    話給伊，丙○○不會辦證件，伊帶丙○○去辦理證件，伊就
    問他過去大陸的事情怎麼樣，丙○○說「不錯」，但是伊沒
    有問到錢，也有把他帶回來的人民幣大約8、9千元給伊看，
    問伊說要如何兌換成新臺幣，伊是從他拿給伊的8、9千元推
    測說丙○○應該是有拿到這3萬元，伊自己純粹沒有拿到錢
    ，而且還因為沒有錢，向丙○○借了3千元，伊只是純粹幫
    忙介紹而已云云。經查：
（一）共同被告丙○○於91年2月8日，在大陸地區福建省福州市
      與被告丁○○辦理結婚登記，取得中華人民共和國福建省
      寧德市蕉城區公證處核發之結婚公證書及寧德市核發之結
      婚登記證，並於91年2月9日返臺後，復由丙○○於91 年3
      月13日，持上開結婚公證書，前往基隆市中正區戶政事務
      所申請辦理結婚之戶籍登記；嗣由被告甲○○於91年3月2
      2日，以丙○○受託人名義，持上開結婚登記之戶籍謄本
      ，前往內政部警政署入出境管理局（現改制為內政部入出
      國及移民署），以配偶來臺探親為由，申請丁○○入境，
      並發給丁○○中華民國旅行證；丁○○則於91年5月8日入
      境臺灣等情，為被告所不爭執，並有公訴人提出之前揭書
      證為佐。從而，上開事實，堪先認定。
（二）本件應審酌者，在於被告甲○○有是否介紹丙○○、丁○○為假結婚之行為，而丙○○是否有與丁○○假結婚之事
      實，茲析述如下：
   1、共同被告丙○○固於94年10月9日向基隆市警察局第二分
      局正濱派出所自首與丁○○假結婚之犯行（見基隆偵查卷
      所附警詢筆錄），並稱是甲○○介紹，就叫其拿證件給他
      ，約過3個月後就拿3千元給其去大陸福建省福州市找丁○○辦假結婚，對方表示返臺會給其3萬元作為報酬；其辦
      好假結婚後，丁○○在大陸有給其人民幣5千元，返臺後
      就找甲○○請他換新臺幣，他只給其2、3千元，就找不到
      人了等語，並於歷次檢察官偵訊中又自白公訴人所指之上
      開犯行（見板橋偵查卷、桃園偵查卷所附偵訊筆錄，臺東
      偵查卷第723號所附96年5月1日下午2時14分偵訊筆錄）。
      然被告丙○○亦曾於檢察官偵訊時翻異前詞稱：其與丁○○是真的夫妻，丁○○來臺後也是住基隆，其亦曾與丁○○在臺東老家發生過性關係等語（見臺東偵查卷所附96年
      5月1日上午11時18分偵訊筆錄），嗣於本院準備程序時又
      稱：伊與丁○○是真的結婚，是甲○○介紹的，丁○○來
      臺灣時跟伊一起住在基隆，戶政事務所的結婚登記是伊自
      己去辦的，丁○○來臺後，伊2人有去警察局辦對保、流
      動人口等語（見本院第318號卷第17頁），復於本院審理
      時結證：伊與丁○○同居過，住在基隆市○○路116巷7弄
      11號4樓，應該住了有3年，因為伊愛喝酒，所以常常被丁○○罵，伊被罵後很生氣，伊2人時常吵架，吵架都是為
      了喝酒的事情，伊為了喝酒也耽誤到工作，因為伊就是喜
      歡喝酒；伊不記得94年10月9日向正濱派出所自首的事情
      ，那天當晚有喝了米酒，不到半瓶，有在電話中跟丁○○
      吵架，也是為了喝酒的事情，伊從16、17歲開始就有喝酒
      的習慣，有酒就喝，伊有去過基隆醫院、署東醫院成功分
      院看過病，基隆醫院的病歷上說伊長期喝酒，就是伊跟醫
      生、護士說的；伊以前跟檢察官說想要離婚也是因為吵架
      ，現在不會想離婚了；丁○○對伊的父母很孝順，她在外
      面工作，有時候都會寄錢給伊的爸媽，丁○○也有陪伊的
      爸爸到基隆市的一家醫院去看過病；伊跟丁○○吵架，伊
      爸媽會勸伊，伊的父母有在伊的面前稱讚過丁○○，說她
      有時候都會寄錢回來；丁○○現在每個月還是會寄錢給伊
      的爸爸，寄多少錢伊不知道，伊喝酒的錢是爸爸給的，丁○○在臺北的板橋工作，要聯絡她都是用手機；伊在桃園
      地檢署偵訊的內容伊忘記了，伊在臺東地檢署偵訊時確實
      具結說伊跟丁○○是假結婚，伊現在不承認，當時伊是因
      為跟丁○○吵架才這樣說，丁○○沒有要伊配合說是真結
      婚，伊承認在檢察官面前作偽證，因為當初跟丁○○吵架
      ，心情不好，也是為了喝酒的事；伊到大陸看到丁○○時
      ，對她有好感，回到臺灣之後還是有好感，會變成跟丁○○吵架，都是因為伊愛喝酒；伊去大陸之前就有想結婚的
      念頭；伊跟丁○○吵完架之後，有當面跟丁○○說要離婚
      ，丁○○很生氣，也不答應，伊跟警察及檢察官說伊是跟
      丁○○假結婚，是因為想跟丁○○斷絕夫妻關係；伊在臺
      中工作時跌倒回到基隆，丁○○有帶伊去醫院就診，伊不
      記得是哪家醫院；伊與丁○○結婚到今日作證為止，至少
      發生10多次性關係等語（見本院第297號卷第134-152頁）
      ，另結證：伊有跟甲○○說伊想要結婚，甲○○說他可以
      介紹女孩子給伊認識，他說是大陸福建那邊的女孩子，伊
      一個人去大陸福建那邊，是甲○○拿機票給伊，伊不知道
      甲○○介紹這件婚事有沒有拿到錢等語（見本院訴緝字卷
      第74-77頁）。觀諸共同被告丙○○之上開陳述，對於被
      告甲○○係介紹其與丁○○假結婚或真結婚，及其與丁○○究竟係真結婚或假結婚乙節，不惟前後不一，且反反覆
      覆，何者為是，實難以其供述評斷。從而，其在警詢及偵
      訊中有關被告甲○○介紹其假結婚，及其與丁○○係假結
      婚部分之自白，究否與事實相符，容值懷疑。本院自不能
      以丙○○上開存有疑義之自白，遽認被告甲○○有介紹丙○○、丁○○假結婚之事實。
   2、證人即丙○○之姐姐黃若芸於本院審理時具結證稱：伊實
      際上有住過基隆市○○路的地址，大概是95年間開始，之
      前住在臺北，95年之前也有到過基隆市○○路這邊，這地
      方之前是伊的娘家，丁○○與丙○○結婚之後，就是住在
      這個娘家，伊回家的時候就會看到他們，95年之前，伊有
      時候回去1個月不到1次，有時候2、3次，伊不確定，伊的
      爸爸、媽媽偶而會從臺東到基隆這邊，伊每次回去都有看
      到丁○○，如果有過夜，才會看到丙○○醉醉的回來；伊
      有看到丙○○與丁○○同住一個房間，因為丙○○愛喝酒
      ，他們2人會因此常常爭吵，丙○○從國中就開始喝酒，
      現在才會有癲癇症，發病的時候會昏倒，丁○○會把2人
      吵架的事告訴伊；在伊看來，丁○○是一位好太太，因為
      她都會帶伊的爸爸去看病，她會幫忙照顧爸爸、媽媽，丙○○什麼都不會；以前伊在保險公司上班，丁○○會來找
      伊，也會講心事給伊聽，心事就是有關於丙○○對她不好
      ，又愛喝酒，聽起來大概是一般夫妻的埋怨，丙○○和丁○○的互動不會讓伊覺得他們2人是假結婚，丁○○有跟
      伊提過她懷孕的事，後來就沒聽說，伊也沒再追問，伊想
      丙○○也養不起小孩；丙○○跟伊有提過要跟丁○○離婚
      的念頭，他酒醉的時候常常會提到這件事情，丙○○沒有
      說為何想離婚，也沒有說對丁○○有何不滿之處，他酒醉
      時常常會說一些醉話；丙○○結婚時在臺灣沒有宴客，因
      為家裡面沒錢，是丙○○到大陸結婚回來之後，伊回基隆
      娘家時才知道丙○○到大陸去結婚，那時丙○○與丁○○
      也在娘家那邊；丁○○有去過臺東的家，丙○○跟爸爸有
      跟伊說等語（見本院第297號卷第115-121頁）。另證人即
      丙○○之姐姐陳玉蘭亦於本院審理時具結證稱：伊有實際
      住過基隆市○○路116巷5弄6號2樓，丁○○有到這個地方
      過夜過，因為丁○○跟丙○○吵架，伊的家中有一個空房
      間可以讓丁○○睡，丁○○只有到伊家中住過一次，大約
      是2年前因為夫妻吵架才過去伊的家住，住了3個晚上，因
      為丁○○是伊的弟妹，所以伊同意丁○○在伊家中過夜，
      伊沒有跟丙○○及丁○○住在一起，所以沒有親眼看過他
      們吵架，伊的家走到正濱路116巷7弄11號4樓要10幾分鐘
      ，正濱路116巷7弄11號4樓這邊是住黃若芸，之前是伊爸
      爸住，丙○○也是住這個地址，丁○○也是；丙○○有愛
      喝酒的壞習慣，在當兵退伍之前就已經開始喝了；丁○○
      與丙○○結婚後住在正濱路116巷7弄11號4樓，後來因為
      丙○○身體不好，爸爸、媽媽就搬回臺東住，伊的妹妹就
      住進去，爸媽搬回臺東主要是為了照顧丙○○，因為他有
      癲癇，何時搬回臺東伊已經忘記了，丁○○也有跟著回臺
      東住，是因為丙○○生病沒有錢，丁○○才出來社會工作
      ，黃若芸搬進去正濱路116巷7弄11號4樓之前，丁○○與
      丙○○是住在正濱路116巷7弄11號4樓，伊很少去看他們
      ，只有弟妹大約1、2個禮拜會過來找伊，丙○○會跟伊那
      邊的人一起喝酒；黃若芸搬進去正濱路的前半年，丙○○
      、丁○○好像沒有住那邊，伊記得他們搬回臺東去住，就
      連丁○○也搬回臺東住；丁○○有時候回大陸，會打電話
      跟伊說，如果1、2個禮拜沒有看到丁○○，伊會跟丁○○
      連絡，不過伊跟丁○○的感情，沒有像丁○○跟黃若芸那
      麼好；伊是在91年過年回娘家時，才知道丙○○與丁○○
      結婚的事；丙○○已經好多年沒有工作，大概4年前因為
      癲癇的關係，就沒有工作了；臺東不好找工作，丁○○要
      養伊的爸媽，又要負擔丙○○的健保費用，所以丁○○只
      好去找工作，一個人住在板橋等語（見本院第297號卷第1
      25-131頁）。
   3、承上，共同被告丙○○與丁○○於上開時間結婚後，確有
      於基隆市○○區○○路116巷7弄11號4樓共同居住之事實
      ，甚且丙○○嗣因癲癇病症而返回臺東休養，丁○○亦一
      同返回臺東照顧等情，業據上開證人結證明確在卷。而丙○○確曾於95年間因全身性抽搐癲癇至行政院衛生署臺東
      醫院就醫治療乙節，有該院97年2月22日97東醫歷字第097
      0001075號函及所附就診病歷影本1份在卷可查（見本院第
      297號卷第57-87頁）。且觀上開病歷資料中之急診病歷，
      有關丙○○急診時之「緊急聯絡人」欄載明為「丁○○」
      ，住址與丙○○同為「成功鎮○○路39號」，「關係」欄
      則為「夫妻」，有卷附該醫院急診病歷影本1紙可考（見
      本院第297號卷第59頁），丙○○亦於本院審理時結證：
      該緊急聯絡人丁○○，是伊告訴醫生跟護士的等語（見本
      院第297號卷第136頁）。按就醫時之緊急聯絡人資料，一
      般涉及病患遭遇緊急狀況時之通知對象，病患若遇緊急處
      境，通常即通知病歷上所載之緊急聯絡人協助辦理相關就
      診治療事宜，其重要性非可輕視，因此，有關緊急聯絡人
      填載之內容，自具有一定之可信性。丙○○急診病歷中之
      緊急聯絡人既是丁○○，適可佐明上開證人所證前情，洵
      屬事實。據此，共同被告丙○○、丁○○既有於婚後共同
      經營生活之事實，即難謂其2人於結婚之時並無結婚真意
      。再者，丁○○於91年5月8日來臺後，陸續有出境與入境
      之紀錄，此有內政部警政署入出境管理局（現改制為內政
      部入出國及移民署）提供之入出國日期證明書在卷可參（
      見基隆偵查卷第36、37頁），而丁○○每次入境之申請手
      續，亦均由丙○○或其父親黃清水委託他人辦理，有相關
      之大陸地區人民進入臺灣地區旅行申請書、委託書、大陸
      地區人進入臺灣地區保證書等資料影本供卷可考（見臺東
      偵查卷第30-47頁），此與丙○○於本院準備程序時所稱
      ：丁○○來臺對保手續係其去辦的等語相符（本院第318
      號卷第17頁），亦與丁○○於本院準備程序中所陳：丙○○之父親亦有幫其辦理對保手續等情大致相符（見本院第
      297號卷第38頁）。且觀前揭書證，丙○○之父親黃清水
      不只一次委託他人辦理丁○○之入出境手續（見臺東偵查
      卷第36、42頁），而其委託之受託人「張秀蓉」，亦與丁○○於本院審理時所稱：係委託臺北一間旅行社的張秀蓉
      等語相符（見本院第297號卷第204頁），再觀卷附之大陸
      地區人民進入臺灣地區旅行申請書影本（見臺東偵查卷第
      34、37、40、43頁），確有址設臺北市○○○路○段91號7
      樓C室「時代旅行社」之張秀蓉受託辦理丁○○之入出境
      手續，顯見丁○○所言非虛。執此，倘丁○○與丙○○並
      無結婚真意，且無共同生活之事實，其2人理當形同陌路
      、互不相干，則丁○○之入出境手續，丙○○之父親黃清
      水何以願意不止一次委託張秀蓉協助辦理。承此以觀，丁○○、丙○○確有夫妻之實，洵堪認定。再者，丙○○就
      其於本院審理時結證其與丁○○有結婚之實，丁○○會寄
      錢給其父母及其因酗酒問題而時與丁○○有所爭吵等內容
      ，亦與上開證人之證述內容相符，復與丁○○於偵訊時所
      稱：伊每月會匯錢給爸媽，但有時薪水少，2、3個月才會
      給，伊給錢，丙○○不知道，但伊有時會跟丙○○念一下
      伊有寄錢給爸媽等情相符（見臺東偵查卷第22頁），而其
      有酗酒問題並因而有就醫紀錄乙節，亦有卷附之病歷資料
      可資佐證，益證上開證人之證述，洵屬可採。
   4、再者，丙○○於警詢時先稱：甲○○給其3千元至大陸結
      婚，說回臺灣會有3萬元作報酬，辦好結婚後丁○○給其
      人民幣5千元，回臺後，甲○○拿給其2、3千元等語（見
      基隆偵查卷第5、6頁），又於檢察官偵訊時稱：甲○○拿
      給其機票、3千元，叫其到福州找丁○○辦公證結婚，辦
      完後，那邊的人給其人民幣3、4千元等語（見板橋偵查卷
      第5頁），嗣於偵訊時再稱：甲○○拿4千元人民幣要其去
      大陸找丁○○結婚等語（見桃園偵查卷第4頁），復於偵
      訊時稱：大陸的介紹人有給其4千元人民幣，不是丁○○
      給的，回臺後換成新臺幣，甲○○給其3千元等語（見臺
      東偵查卷第18、19頁），另於本院審理時稱：到大陸的機
      票是甲○○提供的，到大陸後是住在福州人家家裡，甲○○有另外給其3千元，回來後有給其4千元，其要回臺灣時
      丁○○有給其錢，多少錢忘記了等語（見本院第297號卷
      第139-141頁），又稱：到機場接的人有給其4千元，是用
      紅包袋裝著，回臺灣後，有收到甲○○給的3千元等語（
      見本院第297號卷第201頁背面），而丙○○於本院準備程
      序時則稱：其到大陸結婚時，甲○○沒有給其錢等語（見
      本院第318號卷第17頁）；觀諸丙○○之上開供述，顯有
      前後不一之情，惟就其有收受金錢部分則尚有部分一致之
      處。而丁○○於檢察官偵訊時稱：丙○○到大陸結婚，伊
      有包紅包給介紹人1萬元人民幣左右等語（見臺東偵查卷
      第22頁），於本院審理時稱：大陸介紹人有沒有給丙○○
      錢伊不知道，伊當時有包紅包給寧德市的朋友，但多少錢
      伊忘記了，至於寧德市的朋友有沒有給甲○○伊不知道，
      之所以要包紅包，是因為一般習慣上要「見紅」，意思一
      下；伊到臺灣沒有付給任何人錢，就只有紅包部分等語（
      見本院第297號卷第201頁）。就丙○○、丁○○所述上情
      ，亦不能排除丙○○因本次結婚收受之金錢，實來自於丁○○依一般禮俗而包給介紹人，用以招納喜氣之紅包，再
      參丙○○所述其有收到接機之人以紅包袋裝的人民幣4千
      元，亦徵丁○○所述前詞，非不可採信。綜此，自難憑丙○○所陳前情，而為被告甲○○不利之認定。
四、綜上，公訴人認被告涉上開犯行所舉之證據，不足以達於通
    常一般人均不至於有所懷疑，堪予確信其已臻真實之程度，
    尚有合理性之懷疑存在。此外，復查無其他積極證據足證被
    告確有公訴人所指犯行，不能證明被告犯罪，自應為被告無
    罪判決之諭知，以示審慎。
據上論斷，應依刑事訴訟法第301條第1項，判決如主文。
本案經檢察官乙○到庭執行職務
中    華    民    國    98    年    2     月    5    日
                  刑事第二庭  審判長法  官  李水源
                                    法  官  蔡慧雯
                                    法  官  盧亨龍
以上正本證明與原本無異。
如不服本判決應於收受送達後10日內向本院提出上訴書狀，並應
敘述具體理由；其未敘述上訴理由者，應於上訴期間屆滿後20日
內向本院補提理由書（均須按他造當事人之人數附繕本）。「切
勿逕送上級法院」。告訴人或被害人對於本判決如有不服，請書
具不服之理由狀，請求檢察官上訴者，其上訴期間之計算係以檢
察官收受判決正本之日期為準。
                                    書記官  石佳琪
中    華    民    國    98    年    2     月    9     日


司法院資訊處製作；財團法人民間司法改革基金會備份。
